臺灣高雄地方法院刑事判決　　　　　　　95年度易字第1376號
公　訴　人　臺灣高雄地方法院檢察署檢察官
被　　　告　乙○○
　　　　　　　　　　號
　　　　　　　　　　現另案於臺灣高雄監獄執行中
上列被告因竊盜案件，經檢察官提起公訴（95年度偵字第19284
、19297 、19298 號），本院判決如下：
    主  文
乙○○無罪。
    理  由
一、公訴意旨略以：被告乙○○意圖為自己不法之所有，並基於
    概括之犯意，先於95年1 月1 日10時許，在高雄市○○區○
    ○路莒光市場前，因見自小客車車門未上鎖，乃以手打開車
    門入內拿取方式，竊取徐偉廉所有放置於自用小客車內內有
    記事簿、資料紙、行照、照片數額不詳之零錢之皮包1 只、
    諾基亞牌型號為8250，序號為000000000000000 號行動電話
    1 支〔含門號0000000000號SIM 卡，價值約新台幣（下同）
    12000 元〕，得手後行動電話持往高雄市○○區○○街528
    號轉賣予不知情聯合國通信廣場之負責人劉俊成所得供己花
    費之用，嗣經警調閱通聯查詢單循線查獲；又於95年1 月2
    日12時許，在高雄縣大社鄉○○路亞洲便當前，因見貨車車
    門未上鎖，乃以手打開車門入內拿取方式，竊取楊仕賢所有
    放置貨車內之諾基亞牌型號為7270，序號為00000000000000
    0 號行動電話1 支（含門號0000000000號SIM 卡，價值約14
    800 元）與同諾基亞牌型號為3200行動電話1 支及手機用耳
    機1 組，得手後2 支行動電話持往高雄市○○區○○街528
    號轉賣予不知情聯合國通信廣場之負責人劉俊成所得供己花
    費之用，嗣經警調閱通聯查詢單循線查獲；復於95年1 月5
    日15時許，在高雄市○○區○○街媽祖廟前，因見貨車車門
    未上鎖，乃以手打開車門入內拿取方式，竊取何君助所有放
    置貨車車內之摩托羅拉牌型號為V60 ，序號為000000000000
    000 號行動電話1 支（含門號0000000000號SIM 卡，價值約
    4800元）及數額不詳之零錢，得手後行動電話持往高雄市○
    ○區○○街528 號轉賣予不知情聯合國通信廣場之負責人劉
    俊成所得供己花費之用，嗣經警調閱通聯查詢單循線查獲；
    因認被告涉有刑法第320 條第1 項之竊盜罪嫌等語。
二、按犯罪事實應依證據認定之，無證據不得認定犯罪事實，又
    不能證明被告犯罪，應諭知無罪之判決；刑事訴訟法第154
    條第2 項及第301 條第1 項分別定有明文。再按刑事訴訟法
    上所謂認定犯罪事實之證據，係指足以認定被告確有犯罪行
    為之積極證據而言，如未能發現相當證據或證據不足以證明
    ，自不能以推測或擬制之方法，以為裁判基礎。而認定不利
    於被告之事實，須依積極證據，苟積極證據不足為不利被告
    之認定時，即應為有利於被告之認定，更不必有何有利之證
    據；又認定犯罪事實所憑之證據，雖不以直接證據為限，間
    接證據亦包括在內，然而無論直接證據或間接證據，其為訴
    訟上之證明，須於通常一般之人均不致有所懷疑，而得確信
    其為真實之程度者，始得據為有罪之認定，倘其證明尚未達
    到此一程度，而有合理之懷疑存在，無從使事實審法院得有
    罪之確信時，即應由法院為諭知被告無罪之判決。
三、訊之被告乙○○對於持上開失竊之行動電話往上開通信行出
    售等情，固不諱言，惟堅決否認有何在上開時地竊取上開行
    動電話等物之犯行，辯稱：上開行動電話均係伊友人甲○○
    交付給伊去賣的等語。經查，公訴意旨認被告涉有上開竊盜
    犯行，無非以證人即被害人徐偉廉、楊仕賢、何君助於警訊
    時之證述及上開失竊行動電話讓渡書契約書3 份為其論據，
    惟證人即被害人徐偉廉、楊仕賢、何君助均僅證述稱其等之
    行動電話失竊之事實，對於何人所竊其等並不知情，又上開
    讓渡書契約書亦僅足證明被告持有上開失竊之行動電話並加
    以出售之事實，亦無法直接認定其所持有之行動電話係其所
    竊取得來，又證人甲○○雖於本院審理中證述稱：並未交付
    上開失竊之行動電話予被告收受等語，惟僅足證明被告所持
    有之行動電話並非來自甲○○，尚無法以此認被告持有之行
    動電話即係其所竊取得來之物；此外本件復查無其他之積極
    之證據，足以證明被告有何竊取行動電話之犯行；核之上開
    法條及判例、判決之說明，被告犯罪尚屬不能證明，自應為
    無罪之諭知。至被告是否涉有贓物之罪嫌，自應由檢察官另
    行偵辦。
四、移送併辦部分（95年度偵字第19831 、19846 號）檢察官認
    與本件有連續犯之裁判上一罪之關係，惟本件既經為無罪之
    諭知，即與上開移送併辦部分，無從成立連續犯之裁判上一
    罪之關係，本院無從一併審理，應予退回檢察官另行偵辦，
    併此敘明。
據上論斷，應依刑事訴訟法第301 條第1 項，判決如主文。
中　　華　　民　　國　　96　　年　　11　　月　　15　　日
                  刑事第四庭    審判長法　官   林俊寬
                                      法  官   陳明呈
                                      法  官   王參和
以上正本證明與原本無異。
如不服本判決應於收受本判決後10日內向本院提出上訴書狀，並
應敘述具體理由，如未敘述上訴理由者，應於上訴期間屆滿後20
日內補提理由書狀於本院（均須按他造當事人之人數附繕本）「
切勿逕送上級法院」。
中　　華　　民　　國　　96　　年　　11　　月　　16　　日
                                      書記官   林香如
